【裁判字號】    99,交上易,76
【裁判日期】    990708
【裁判案由】    公共危險
【裁判全文】
臺灣高等法院高雄分院刑事判決        99年度交上易字第76號
上  訴  人  臺灣高雄地方法院檢察署檢察官
被      告  甲○○
上列上訴人因被告公共危險案件，不服臺灣高雄地方法院99年度
審交易字第515 號中華民國99年5 月24日第一審判決（起訴案號
：臺灣高雄地方法院檢察署99年度撤緩偵字第128 號），提起上
訴，本院判決如下：
    主  文
原判決撤銷，發回台灣高雄地方法院。
    理  由
一、按第二審法院認為上訴有理由者，應將原審判決撤銷，自為
    判決，但因原審判決諭知管轄錯誤、免訴、不受理係不當而
    撤銷之者，得以判決將該案件發回原審法院，刑事訴訟法第
    369條第1項定有明文。
二、原審判決以：按被告於緩起訴期間內，故意犯有期徒刑以上
    之罪，經檢察官提起公訴者，檢察官得依職權或依告訴人之
    聲請撤銷原處分，繼續偵查或起訴；被告接受撤銷緩起訴處
    分書後，得於7 日內以書狀敘述不服之理由，經原檢察官向
    直接上級法院檢察署檢察長或檢察總長聲請再議，復為同法
    第253 之3 第1 項第1 款、第256 條之1 第1 項所明定。再
    按，不起訴或緩起訴處分書得聲請再議者，其再議期間及聲
    請再議之直接上級法院檢察署檢察長或檢察總長，應記載於
    送達告訴人處分書正本，同法第256 條第2 項亦規定甚詳，
    且該規定依同法256 條之1 第2 項，於送達於被告之撤銷緩
    起訴處分書準用之；準此，檢察官撤銷緩起訴處分後，撤銷
    緩起訴處分書除應記載再議期間及聲請再議之直接上級法院
    檢察署檢察長或檢察總長外，並應送達被告，俾使被告就檢
    察官撤銷緩起訴處分有聲明不服之機會，若檢察官撤銷緩起
    訴處分書未合法送達於被告，則再議期間無從起算，該撤銷
    緩起訴之效力尚未確定，如檢察官逕行起訴，其起訴之程序
    ，自屬違背規定。經查，被告甲○○前因於98年2 月7 日犯
    公共危險案件，經臺灣高雄地方法院檢察署檢察官於98年3
    月13日以98年度偵字第6961號為緩起訴處分，緩起訴期間自
    98年4 月21日起至99年4 月20日止，嗣被告於上開緩起訴期
    間內於99年1 月16日故意更犯有期徒刑以上之公共危險罪，
    而經該管檢察官於99年3 月22日以99年度撤緩字第123 號撤
    銷前開緩起訴之處分等情，有前揭緩起訴處分書、撤銷緩起
    訴處分書附卷可資佐證。上開撤銷緩起訴處分書送達至被告
    於高雄縣鳳山市○○街316 號之戶籍地，並未獲會晤本人，
    僅將文書交與有辨別事理能力之同居人即被告之父代收，故
    於99年3 月30日以為送達，有送達證書1 紙可佐；然被告於
    填寫緩起訴處分被告基本資料表中，曾填載「高雄縣鳳山市
    ○○街263 號」作為送達處所，此有臺灣高雄地方法院檢察
    署檢察官緩起訴處分被告基本資料表在卷供核，而本件撤銷
    緩起訴處分書卻未對上開地址為送達，自難認被告已合法收
    受該撤銷緩起訴處分書，從而，被告於接受撤銷緩起訴處分
    書後，得以書狀敘述不服理由而聲請再議之7 日期間，即無
    從起算，本件撤銷緩起訴處分尚未確定，則檢察官於撤銷緩
    起訴之處分確定前即對被告提起本件訴訟（即99年度撤緩偵
    字第128 號聲請簡易判決處刑），顯與前揭規定有違，其起
    訴程序違背規定等情，乃不經言詞辯論，逕諭知不受理之判
    決。
三、然查，被告於緩起訴期間內，於99年1 月15日晚上，在高雄
    市前鎮區其友人住處飲酒後，已達不能安全駕駛動力交通工
    具之程度，仍於翌日凌晨3 時43分許，騎乘機車行經高雄縣
    鳳山市○○路○段與華山街口處時，為警攔檢測待其呼氣酒
    精濃度達每公升0.99毫克，而有違犯刑法第185條之3之公共
    危險罪，經台灣高雄地方法院檢察署於99年2 月25日以99年
    度偵字第5205號聲請簡易判決處刑；而該案件於偵審中，被
    告皆僅表明實際住所地為高雄縣鳳山市○○街316 號，未曾
    表明居所為同街263 號，有該案聲請簡易判決處刑書、原審
    法院99年度審交簡字第1267號判決書附卷可稽。又上開緩起
    訴處分經該署檢察官以99年度撤緩字第123 號處分書予以撤
    銷，已於99年3 月24日公告，並於同年月30日送達於被告住
    所地，而由其父親代為收受，亦有該署公務電話及送達回證
    各一份附卷可稽；且本院質諸被告甲○○其實際住處，據被
    告供稱：伊戶籍設在鳳山市○○街316 號，但全家人實際住
    於同街263 號，惟316 號也是伊家，就在263 號對面，伊因
    上班，伊父親會去316 號收信件等語，則檢察官對該華山街
    316 號送達，被告非無法收受，且已由其父親收受，自應認
    已送達於被告。該撤銷緩起訴之處分書既已於緩起訴期間屆
    滿前經公告並送達予被告，而對外表示生效，自己生撤銷原
    緩起訴處分之效力；從而檢察官以99年度撤緩偵字第128 號
    聲請簡易判決處刑，自屬適法。原審以未合法送達，遽為不
    受理之判決，尚有違誤。檢察官上訴執此指摘原判決不當，
    非無理由，自應由本院將原判決撤銷，發回原審法院，更為
    適法之判決，並不經言詞辯論為之。
據上論結，應依刑事訴訟法第369 條第1 項、第364 條、第372
條，判決如主文。
中    華    民    國    99    年    7     月    8     日
                  刑事第四庭    審判長法  官 蕭權閔
                                      法  官 李嘉興
                                      法  官 陳吉雄
以上正本證明與原本無異。
本判決不得上訴。
中    華    民    國    99    年    7     月    12    日
                                      書記官 郭蘭蕙

司法院資訊處製作；財團法人民間司法改革基金會備份。
